---
title: "Aula 1"
author: "Beatriz"
format: html # página da internet
# format: revealjs # slide em html
# format: docx # arquivos word
# format: pdf
editor: visual
lang: pt # mostrar depois como mudar para autoria
---

## Elementos usados pela turma

-   Figuras (jpeg, png)

-   gráficos

-   tabelas

-   textos

-   códigos

-   filtros de dados

-   mapas

-   fórmulas/equações em latex

-   código em python / compilar com a engine do jupyter

-   logos

-   cabeçalho

-   paginação

-   filtros tipo slicer do excel é legal

-   pesquisar depois: tem ferramentas mais novas de spelling para português?

------------------------------------------------------------------------

## Carregando pacotes

```{r}
library(tidyverse)
```

## Criando um gráfico

-   ARRUMAR NA PRÓXIMA AULA: Tirar o warning, mostrar como alterar o tamanho da imagem.

```{r}
starwars |> 
  ggplot(aes(x = height, y = mass)) +
  geom_point() + 
  theme_light()
```

## Tabelas

```{r}
contagem_especies <- starwars |> 
  count(species, sort = TRUE)
```

### knitr::kable()

```{r}
contagem_especies |> 
  # podemos melhorar
  knitr::kable()
```

### flextable

```{r}
contagem_especies |> 
  flextable::flextable()
```

### reactable

```{r}
contagem_especies |> 
  reactable::reactable(
    searchable = TRUE
  )
```

### gt

```{r}
contagem_especies |> 
  gt::gt()
```

## DT::datatable()

```{r}
contagem_especies |> 
  DT::datatable()
```

### Sugestão do Bruno


```{r}
starwars |>
dplyr::count(species, sort = T) |>
rmarkdown::paged_table()

```
