---
title: "Aula 3"
author: "Beatriz e turma de 2024"
format:
  html:
    theme: minty # https://quarto.org/docs/output-formats/html-themes.html
# format: 
#   docx:
#     reference-doc: "template.docx"    
editor: visual
lang: pt
bibliography: 
  - references.bib
  - packages.bib
---

<!-- Lembretes para a aula 3: -->

<!-- - relembrar como usar o here::here() :check!:  -->

<!-- - Chunk options: como esconder as mensagens, códigos, etc? :check!: -->

<!-- - Resultados de códigos no meio do texto (inline code) :check!: -->

<!-- - Temas do quarto html -->

<!-- prof, pra word tbm tem temas? -->

```{r}
#| label: pacotes
#| warning: false
#| echo: false
library(tidyverse)
library(here)
```

```{r}
#| include: false
# Não deu certo :(
# pinguins <- read_csv("dados/pinguins.csv")
# ! 'dados/pinguins.csv' does not exist in current working directory ('/Users/beatrizmilz/Documents/IME-Verao/relatorios-2024/aula-3').
# Backtrace:
#  1. readr::read_csv("Dados/pinguins.csv")
#  4. vroom (local) `<fn>`("Dados/pinguins.csv")
#  5. vroom:::check_path(path)
```

```{r}
#| include: false
# Esse dá certo, mas pode quebrar se você mudar os arquivos 
# de lugar!

# Os ../ sobe um nível de pastas
# pinguins <- read_csv("../dados/pinguins.csv")
```

```{r}
#| label: dados
#| message: false
#| echo: false
# o here sempre considera a pasta inicial do projeto
# como início
pinguins <- read_csv(here("dados","pinguins.csv"))
```

```{r}
#| include: false
# O here apenas cria um texto com o caminho!
# here("pasta_2", "dados","pinguins.csv")
```

```{r}
#| include: false
# Forma com o R base
# length(unique(pinguins$ilha))

# Forma com dplyr
# n_distinct(pinguins$ilha)
```

```{r}
#| echo: false
# função para não repetir tanto o mesmo bloco de código!
combinar_palavras <- function(vetor) {
  knitr::combine_words(vetor,
                       and = " e ",
                       oxford_comma = FALSE)
}
```

```{r}
#| echo: false
# nome das colunas
# names(pinguins)

ilhas_pinguins <- unique(pinguins$ilha) |> 
  combinar_palavras()

especies_pinguins <- unique(pinguins$especie) |> 
  combinar_palavras()
```

## Inline code/Código na linha

Esse relatório foi elaborado utilizando os dados de pinguins, que apresenta `r nrow(pinguins)` pinguins e `r ncol(pinguins)` variáveis. Esses pinguins são de `r n_distinct(pinguins$ilha)` ilhas: `r ilhas_pinguins`. As espécies coletadas são: `r especies_pinguins`. Os dados foram coletados entre os anos `r min(pinguins$ano)` e `r max(pinguins$ano)`. A média massa corporal dos pinguins encontrados foi de `r round(mean(pinguins$massa_corporal, na.rm = TRUE))` g.

## Imagem

```{r}
#| label: fig-comprimento-bico-e-massa
#| warning: false
#| echo: false
#| out-width: "90%"
#| fig-cap: "Gráfico de dispersão"
#| fig-align: "center"
pinguins |> 
  ggplot() +
  aes(x = comprimento_bico, y = massa_corporal) +
  geom_point(aes(color = especie)) +
  labs(x = "Comprimento do bico (mm)",
       y = "Massa corporal (g)",
       color = "Espécie") +
  scale_colour_viridis_d() +
  theme_light()
```

## Tabela

### Tabela com knitr

```{r}
#| echo: false
pinguins |> 
  count(especie, ilha) |> 
  knitr::kable(
    col.names = c("Espécie", "Ilha", "Quantidade de pinguins")
  )
```

### Tabela com flextable

```{r}
#| echo: false
pinguins |>
  count(especie, ilha) |>
  flextable::flextable() |>
  flextable::autofit()
```

## Equações

Ao realizar a conta $1 + 1 = 2$, descubro que ....

$${\text{Média}=\frac {a_{1}+a_{2}+\cdots +a_{n}}{n}}$$

## Adicionando referências

Nesta análise, utilizamos dados de pinguins [@gorman2014] disponibilizados no pacote palmerpenguins e traduzidos no pacote dados [@R-palmerpenguins; @R-dados].


```{r}
knitr::write_bib(
  x = c("palmerpenguins", "dados", "tidyverse", "knitr"),
  file = "packages.bib"
)
```

